# 陈版主，每股收益的计算

提问人：zd241 时间：2016-01-31 22:58:53
年审每股收益计算遇到如下情况： 14 年年初股本 1500 万， 14 年 3 月增资，股本增加到 17,647,100股。 15 年 4 月份增资，股本增加到19647100 股， 15 年 9 月份资本公积转股，股本增加到 51,082,460.00股。请问， 15 年计算每股收益的分母是多少？，对应修改计算14 年每股收益是分母又该是多少呢？

回答人：chenyiwei
2015 年度加权平均股份数＝（17,647,100＋2000000*8/12） 2.6 追溯重述 2014 年度加权平均股份数＝（ 15,000,000+2,647,100 9/12）*2.6

提问人：Alisa_wang 时间：2016-07-24 09:58:53
陈老师，股数变动计算加权的时间，到底是当月新增（或减少）下月计算，还是当月新增（减少）当月计算？ 《公开发行证券的公司信息披露编报规则第 9 号——净资产收益率和每股收益的计算及披露》（ 2010 年修订）中规定，是以次月开始加权，公式如下：
基本每股收益=P0÷S S= S0＋S1＋Si×Mi÷M0– Sj×Mj÷M0-Sk 其中：Mi为增加股份次月起至报告期期末的累计月数；Mj为减少股份次月起至报告期期末的累计月数。 准则讲解却不一致： 【例 35 － 1 】某公司按月数计算每股收益的时间权数。20X7年期初发行在外的普通股为 20000 万股； 2 月 28 日系发行普通股 10800 万股； 12 月 1 日回购普通股 4800 万股，以备将来奖励职工之用。该公司当年度实现净利润 6500 万元。20X7年度基本每股收益计算如下： 发行在外普通股加权平均数为： 20000x12/12+10800x10/12-4800x1/12=28600(万股) 或者20000x2/12+30800x9/12+26000x1/12=28600(万股) 基本每股收益=6500/28000=0.23(元)

回答人：chenyiwei
证监会对每股收益计算的规定和会计准则是不完全一致的。习惯上参照证监会的规定较多，即股份的变动从次月起加权。

提问人：Alisa_wang 时间：2016-07-25 20:31:00
但如果考试呢，是不是应该参照会计准则？可是会计准则的那个例子也不统一啊，一个是当月的计算，一个是当月的不计算。

回答人：chenyiwei
如果是考试，就以辅导教材为准，如不明确的，请咨询培训辅导机构。